sk-SK: Vrátane príslušenstva k zberateľským zbraniam: Bajonet; Certifikát pravosti; Čistiaca súprava; Výstavný stojan; Náhradné zásobníky; Puzdro na zbraň; Puzdro; Príručka/dokumentácia; Originálna škatuľa; Prezentačné puzdro; Pošva; Popruh; Náhradné diely; Rýchlonabíjač; Nástroje; Iné
nl: Verzamelwapen meegeleverde accessoires: Bajonet; Certificaat van echtheid; Schoonmaakset; Presentatiestandaard; Extra magazijn(en); Wapenkoffer; Holster; Handleiding/papierwerk; Originele doos; Presentatiekoffer; Schede; Draagriem; Reserveonderdelen; Speedloader; Gereedschap; Overige
lt-LT: Įtraukti kolekcinio ginklo aksesuarai: Durtuvas; Autentiškumo sertifikatas; Valymo rinkinys; Ekspozicinis stovas; Papildoma dėtuvė (-ės); Ginklo dėklas; Dėklas; Instrukcija / dokumentai; Originali dėžė; Reprezentacinė dėžė; Makštis; Diržas; Atsarginės dalys; Greitojo užtaisymo įtaisas; Įrankiai; Kita
es: Accesorios incluidos con el arma de colección: Bayoneta; Certificado de autenticidad; Kit de limpieza; Soporte de exhibición; Cargador(es) extra; Estuche para arma; Funda; Manual/documentación; Caja original; Estuche de presentación; Vaina; Correa; Piezas de repuesto; Cargador rápido; Herramientas; Otro
ja: コレクター向けのガンアクセサリー付き: 銃剣; 鑑定書; クリーニングキット; ディスプレイスタンド; 予備マガジン; ガンケース; ホルスター; マニュアル/書類; オリジナルの箱; プレゼンテーションケース; スキャバード; スリング; スペアパーツ; スピードローダー; ツール; その他
sl-SI: Priloženi dodatki za zbirateljsko pištolo: Bajonet; Potrdilo o pristnosti; Komplet za čiščenje; Razstavno stojalo; Dodatni nabojniki; Kovček za orožje; Tok; Priročnik/dokumentacija; Originalna škatla; Predstavitveni kovček; Nožnica; Jermen; Rezervni deli; Hitri polnilnik; Orodja; Drugo
fi: Mukana tulevat keräilyaseiden lisävarusteet: Pistin; Aitoustodistus; Puhdistussarja; Esittelyteline; Ylimääräiset lippaat; Asekotelo; Kotelo; Ohjekirja/asiakirjat; Alkuperäinen laatikko; Esittelykotelo; Huotra; Asehihna; Varaosat; Pikalataaja; Työkalut; Muu
pt-BR: Acessórios incluídos com a arma colecionável: Baioneta; Certificado de autenticidade; Kit de limpeza; Suporte de exibição; Carregador(es) extra(s); Estojo para arma; Coldre; Manual/documentação; Caixa original; Estojo de apresentação; Bainha; Bandoleira; Peças de reposição; Speedloader; Ferramentas; Outro
pl: Akcesoria dołączone do kolekcjonerskiej broni palnej: Bagnet; Certyfikat autentyczności; Zestaw do czyszczenia; Stojak ekspozycyjny; Dodatkowe magazynki; Futerał na broń; Kabura; Instrukcja / dokumentacja; Oryginalne pudełko; Etui prezentacyjne; Pochwa; Pas nośny; Części zamienne; Szybkoładowarka; Narzędzia; Inne
th: อุปกรณ์เสริมสำหรับปืนสะสมที่รวมอยู่ในชุด: ดาบปลายปืน; ใบรับรองของแท้; ชุดทำความสะอาด; ขาตั้งโชว์; แม็กกาซีนสำรอง; กล่องใส่ปืน; ซองปืน; คู่มือ/เอกสาร; กล่องเดิม; กล่องสำหรับตั้งโชว์; ปลอกปืน; สายสะพาย; อะไหล่; สปีดโหลดเดอร์; เครื่องมือ; อื่นๆ
sv: Tillbehör för samlarvapen som ingår: Bajonett; Äkthetscertifikat; Rengöringskit; Displayställ; Extramagasin; Vapenväska; Hölster; Manual/dokumentation; Originalförpackning; Presentationsask; Skida; Vapenrem; Reservdelar; Snabbladdare; Verktyg; Övrigt
zh-CN: 收藏枪械配件套装: 刺刀; 正品证书; 清洁套件; 展示架; 备用弹匣; 枪盒; 枪套; 手册/文件; 原装盒; 展示盒; 枪鞘; 枪带; 备件; 快速装弹器; 工具; 其他
nb: Samlevåpentilbehør inkludert: Bajonett; Ekthetssertifikat; Pussesett; Utstillingsstativ; Ekstra magasin(er); Våpenkoffert; Hylster; Manual/papirer; Originaleske; Presentasjonseske; Våpenslire; Våpenreim; Reservedeler; Hurtiglader; Verktøy; Annet
pt-PT: Acessórios colecionáveis para armas incluídos: Baioneta; Certificado de autenticidade; Kit de limpeza; Suporte de exposição; Carregador(es) extra; Estojo para arma; Coldre; Manual/documentação; Caixa original; Estojo de apresentação; Bainha; Bandoleira; Peças sobresselentes; Carregador rápido; Ferramentas; Outro
cs: Součástí balení je sběratelské příslušenství ke zbraním: Bodák; Certifikát pravosti; Čisticí sada; Výstavní stojánek; Náhradní zásobník(y); Kufřík na zbraň; Pouzdro; Manuál / dokumentace; Původní krabice; Dárková kazeta; Pochva; Popruh; Náhradní díly; Rychlonabíječ; Nářadí; Ostatní
tr: Koleksiyonluk silahla birlikte gelen aksesuarlar: Süngü; Orijinallik sertifikası; Temizleme kiti; Sergileme standı; Ek şarjör(ler); Silah çantası; Tabanca kılıfı; Kılavuz/belgeler; Orijinal kutu; Sunum kutusu; Kın; Askı; Yedek parçalar; Hızlı doldurucu; Aletler; Diğer
da: Samler-tilbehør til våben medfølger: Bajonet; Ægthedscertifikat; Rensesæt; Udstillingsstativ; Ekstra magasin(er); Våbenkuffert; Hylster; Brugsanvisning/papirer; Original æske; Præsentationsæske; Geværhylster; Geværrem; Reservedele; Speedloader; Værktøj; Andet
it: Accessori per armi da collezione inclusi: Baionetta; Certificato di autenticità; Kit di pulizia; Espositore; Caricatore/i aggiuntivo/i; Valigetta per arma; Fondina; Manuale/Documentazione; Scatola originale; Cofanetto di presentazione; Fodero; Cinghia; Pezzi di ricambio; Carichino; Strumenti; Altro
zh-TW: 收藏槍枝隨附配件: 刺刀; 鑑定證明; 清潔工具包; 展示架; 額外彈匣; 槍盒; 槍套; 說明書/文件; 原裝盒; 展示盒; 長槍套; 槍背帶; 備用零件; 快速裝彈器; 工具; 其他
hu: Gyűjthető fegyverkiegészítők mellékelve: Szurony; Eredetiségigazolás; Tisztítókészlet; Bemutatóállvány; Póttár(ak); Fegyvertok; Pisztolytok; Kézikönyv / dokumentáció; Eredeti doboz; Díszdoboz; Hüvely; Fegyverszíj; Pótalkatrészek; Gyorstöltő; Szerszámok; Egyéb
de: Enthaltenes Zubehör für Sammlerwaffen: Bajonett; Echtheitszertifikat; Reinigungsset; Präsentationsständer; Zusätzliche Magazine; Waffenkoffer; Holster; Bedienungsanleitung/Unterlagen; Originalverpackung; Schatulle; Gewehrscheide; Trageriemen; Ersatzteile; Speedloader; Werkzeuge; Sonstige
vi: Phụ kiện súng sưu tầm đi kèm: Lưỡi lê; Giấy chứng nhận tính xác thực; Bộ dụng cụ vệ sinh; Giá trưng bày; Băng đạn dự phòng; Hộp đựng súng; Bao da súng; Hướng dẫn sử dụng/giấy tờ; Hộp nguyên bản; Hộp trưng bày; Bao súng dài; Dây đeo; Phụ tùng thay thế; Dụng cụ nạp đạn nhanh; Dụng cụ; Khác
ko: 포함된 수집용 총기 액세서리: 총검; 진품 증명서; 클리닝 키트; 전시용 스탠드; 추가 탄창; 총기 케이스; 홀스터; 설명서/서류; 오리지널 박스; 전시용 케이스; 총집; 슬링; 예비 부품; 스피드로더; 도구; 기타
en: Collectible gun accessories included: Bayonet; Certificate of authenticity; Cleaning kit; Display stand; Extra magazine(s); Gun case; Holster; Manual/paperwork; Original box; Presentation case; Scabbard; Sling; Spare parts; Speedloader; Tools; Other
ro-RO: Accesorii de colecție pentru arme incluse: Baionetă; Certificat de autenticitate; Kit de curățare; Suport de expunere; Încărcător/încărcătoare suplimentar(e); Cutie pentru armă; Toc; Manual/documente; Cutie originală; Casetă de prezentare; Teacă; Curea de armă; Piese de schimb; Încărcător rapid; Unelte; Altele
hr-HR: Uključeni pribor za kolekcionarsko oružje: Bajuneta; Certifikat autentičnosti; Komplet za čišćenje; Stalak za izlaganje; Dodatni spremnik (spremnici); Kutija za oružje; Futrola; Priručnik / dokumentacija; Originalna kutija; Prezentacijska kutija; Korice; Remen; Rezervni dijelovi; Brzi punjač; Alati; Ostalo
el: Περιλαμβάνονται συλλεκτικά αξεσουάρ όπλων: Ξιφολόγχη; Πιστοποιητικό γνησιότητας; Κιτ καθαρισμού; Βάση παρουσίασης; Επιπλέον γεμιστήρας(-ες); Θήκη όπλου; Πιστολοθήκη; Εγχειρίδιο/έγγραφα; Αρχικό κουτί; Θήκη παρουσίασης; Κολεός; Αορτήρας; Ανταλλακτικά; Ταχυγεμιστήρας; Εργαλεία; Άλλο
ru: Комплектация коллекционного оружия аксессуарами: Штык; Сертификат подлинности; Набор для чистки; Подставка; Дополнительные магазины; Оружейный кейс; Кобура; Руководство/документация; Оригинальная упаковка; Подарочный футляр; Чехол; Оружейный ремень; Запчасти; Спидлоадер; Инструменты; Другое
fr: Accessoires inclus avec l’arme de collection: Baïonnette; Certificat d’authenticité; Kit de nettoyage; Présentoir; Chargeur(s) supplémentaire(s); Mallette pour arme à feu; Étui; Manuel/documentation; Boîte d’origine; Coffret de présentation; Fourreau; Bretelle; Pièces de rechange; Chargeur rapide; Outils; Autre
bg-BG: Включени аксесоари за колекционерско оръжие: Байонет; Сертификат за автентичност; Комплект за почистване; Стойка за излагане; Допълнителен пълнител/и; Калъф за оръжие; Кобур; Ръководство/документация; Оригинална кутия; Презентационна кутия; Ножница; Ремък; Резервни части; Спийдлоудър; Инструменти; Друго